臺灣臺東地方法院刑事判決　　　　　　　95年度訴字第268號
公　訴　人　臺灣臺東地方法院檢察署檢察官
被　　　告　乙○○
　　　　　　丁○○
上列被告等因違反臺灣地區與大陸地區人民關係條例等案件，經
檢察官提起公訴 (94年度偵字第2324號)，本院判決如下：
    主  文
乙○○共同違反不得使大陸地區人民非法進入臺灣地區之規定，
處有期徒刑年，減為有期徒刑壹年陸月。
丁○○共同違反不得使大陸地區人民非法進入臺灣地區之規定，
處有期徒刑壹年貳月，減為有期徒刑柒月。緩刑年。
    犯罪事實
一、乙○○與大陸地區成年女子盧定香 (居住大陸地區，已於民
    國95年12月13日死亡)、不詳年籍之大陸地區成年女子「周
    小沅」明知大陸地區人民非經主管機關許可，不得進入臺灣
    地區，亦明知大陸地區人民丙○○(另由本院通緝中)擬自大
    陸地區以假結婚之方式來臺工作，實際上並無結婚之真意，
    於93年9月間，謀之有意前往大陸地區旅遊卻缺乏盤纏之丁○○，協議由其等支付丁○○前往大陸地區旅行之機票、住
    宿等一切開銷支出，並給付新臺幣 (下同)5 萬元為報酬，
    丁○○則聽其安排與大陸地區人民丙○○假結婚，使丙○○
    得以其配偶身分來臺探親名義，非法進入臺灣地區工作。乙○○即分別與「周小沅」、丁○○、丙○○共同基於行使使
    公務員登載不實文書之犯意聯絡，與盧定香、「周小沅」、
    丁○○、丙○○基於使丙○○非法進入臺灣地區之犯意聯絡
    ，由丁○○於93年9月28日前往大陸地區，並與丙○○於翌
    日(即同年月29日)在大陸地區江西省九江市虛偽辦理結婚登
    記手續，取得江西省九江市公證處於同日核發之 (2004)潯
    臺證字第407號結婚公證書。丁○○返臺後，即持前述結婚
    公證書向財團法人海峽交流基金會 (下稱海基會)辦理認證
    證明，海基會因而於同年12月14日據以核發 (93)核字第102
    182號證明書。丁○○明知並無結婚之事實，仍於94年3月14
    日持上述結婚公證書、海基會出具之證明書，前往臺東縣成
    功鎮戶政事務所 (下稱成功鎮戶政事務所)填具結婚登記申
    請書辦理結婚登記，使不知情之該戶政事務所承辦公務員於
    形式審查後，將丁○○與丙○○結婚之不實事項登載於職務
    上所掌戶籍謄本電腦檔案中，並據以列印核發記事欄註記「
    民國93年9月29日與大陸地區人民丙○○結婚」此不實事項
    之戶籍謄本，及核發配偶欄登記為丙○○之新國民身分證交
    予丁○○，足以生損害於戶政機關戶政資料管理之正確性。
    乙○○、「周小沅」、丁○○為使丙○○順利進入臺灣地區
    ，復由丁○○於93年12月28日持其已填妥之「大陸地區人民
    進入臺灣地區保證書」，前往其當時戶籍所在地之臺東縣警
    察局成功分局新豐派出所，以申請大陸地區人民配偶來臺探
    親為由，並持前開使公務員登載不實之戶籍謄本等公文書，
    向不知情之該管公務員行使之，使該管公務員將「丁○○與
    被保人丙○○係夫妻關係」之不實事項，登載於該保證書上
    「對保或證明機關 (構)簽註意見欄」之公文書上，由丁○○以配偶身分簽名出具負擔丙○○進入臺灣地區之保證責任
    ，而完成對保事宜。丁○○繼而出具委託書，委託不知情之
    旅行社代辦人員持前述登載不實之戶籍謄本、結婚公證書及
    海基會證明書、大陸地區人民進入臺灣地區保證書，並填載
    大陸地區人民進入臺灣地區旅行證申請書等文書，向內政部
    警政署入出境管理局 (96年1月2日改制為內政部入出國及移
    民署，以下仍依行為時之編制稱境管局)申請丙○○以探親
    名義入境臺灣地區而行使之，以辦理丙○○之中華民國旅行
    證，致該局不知情之承辦公務員為實質審查後，因未能發覺
    丁○○與丙○○係假結婚之實情，而將丙○○為丁○○配偶
    之不實事項登載於所掌之公文書上，並誤發給丙○○中華民
    國臺灣地區旅行證，使丙○○得以探親名義於94年3月12日
    利用形式上合法之臺灣地區旅行證由高雄小港機場進入臺灣
    地區，足以生損害於警政機關對於保證責任、入出境管理之
    正確性。乙○○、「周小沅」、丁○○以此方式使大陸地區
    人民丙○○非法進入臺灣地區後，丙○○僅至丁○○住處暫
    停留數日，即四處打工賺錢，迨於94年9月9日下午3時28分
    許，因逾期居留及非法打工為警在臺東縣臺東市○○路○段
    220巷57號前查獲，警方循丙○○之供述而查獲上情。
二、案經臺東縣警察局臺東分局報請臺灣臺東地方法院檢察署檢
    察官偵查起訴。
    理  由
一、證據能力方面：
(一)本案被告丁○○於警詢中之自白，並無出於強暴、脅迫、利
    誘、詐欺、疲勞訊問、違法羈押或其他不正之方法，係出於
    自由意識，亦未違反法定障礙事由期間不得訊問或告知義務
    之規定而為，依刑事訴訟法第156條第1項、第158條之2規定
    ，應有證據能力。
(二)按被告以外之人 (包括證人、鑑定人、告訴人、被害人及共
    同被告等)於審判外之陳述雖不符刑事訴訟法第159條之1至
    之4等4條之規定，而經當事人於審判程序同意作為證據，法
    院審酌該言詞陳述或書面陳述作成時之情況，認為適當者，
    亦得為證據；當事人、代理人或辯護人於法院調查證據時，
    知有刑事訴訟法第159條第1項不得為證據之情形，而未於言
    詞辯論終結前聲明異議者，視為有前項之同意，同法第159
    條之5定有明文。立法意旨在於傳聞證據未經當事人之反對
    詰問予以核實，原則上先予排除。惟若當事人已放棄反對詰
    問權，於審判程序中表明同意該等傳聞證據可作為證據；或
    於言詞辯論終結前未聲明異議，基於尊重當事人對傳聞證據
    之處分權，及證據資料愈豐富，愈有助於真實發見之理念，
    且強化言詞辯論主義，使訴訟程序得以順暢進行，上開傳聞
    證據亦均具有證據能力。被告2人於本院準備程序時對公訴
    人提出各項證據之證據能力表示不爭執，同意引為審判期日
    調查之證據等語明確，本院審認上開證據，無違法取證或證
    據證明力明顯過低之情形，亦認以之作為證據，乃屬適當，
    故採為認定被告犯罪之證據。
二、認定犯罪事實所憑之證據及理由：
(一)被告丁○○部分：
    上揭犯罪事實，迭據被告丁○○先後於警詢、偵查中及本院
    審理時坦承不諱，核與證人丙○○於警詢、偵查中證述情節
    相符(見警卷第12至18頁、核退卷第10至12頁)，並有中華人
    民共和國江西省九江市結婚公證書影本、海基會證明書影本
    (見警卷第22頁至第24頁)、結婚登記申請書影本 (見本院卷
    第69頁)、內政部入出國及移民署96年3月1日移署資處娟字
    第09610824700號函檢附丙○○入出國日期證明書、大陸地
    區人民進入臺灣地區旅行證申請書影本、大陸地區人民進入
    臺灣地區保證書影本(見本院卷第93至96頁)、被告丁○○入
    出境資訊查詢結果 (見核退卷第27頁)各1份在卷可證，足認
    被告丁○○自白供述確與事實相符，應堪置信。本案事證已
    臻明確，被告丁○○犯行洵堪認定，應予依法論科。
(二)被告乙○○部分：
    訊據被告乙○○矢口否認有何行使使公務員登載不實文書及
    使大陸地區人民非法進入臺灣地區之犯行，辯稱：伊只是負
    責找假結婚的人頭介紹給專門仲介假結婚的人，周小沅是大
    陸人，伊與周小沅認識時，周小沅問伊有沒有認識的人要過
    去大陸結婚，丙○○是跟周小沅他們接洽，伊是幫丁○○辦
    桌的時候才認識丙○○的。伊沒有安排丁○○到大陸與丙○○假結婚，伊是看丙○○與伊太太徐靜是同鄉，才去機場幫
    忙接機並幫丁○○辦喜宴，喜宴當天丁○○的親戚朋友都有
    來，辦桌及從高雄到臺東的車費都是伊付的云云。經查：
    1.證人即共同被告丁○○於本院審理時經分離調查證據程序
      ，轉換證人身分後證稱：是乙○○找伊去大陸假結婚，在
      竹湖時，乙○○跟伊說去給2萬5千元，回來給2萬5千元，
      合起來是5萬元，但伊沒有拿到錢，去大陸來回機票、路
      費是「周小沅」出的，「周小沅」是乙○○帶伊去花蓮認
      識的，伊知道「周小沅」也是大陸人。乙○○幫伊在長濱
      鄉竹湖辦3桌喜酒，伊跟乙○○講好辦桌，伊問乙○○要
      辦幾桌，乙○○說要辦3桌，酒錢是伊與乙○○一人付一
      半，禮金簿上第1頁編號1至5的人名是伊姪女寫的，收到
      的錢是丙○○拿去付酒錢，第1頁編號第6開始到最後全部
      都是乙○○寫的，伊與丙○○一毛錢都沒有收到。禮金簿
      裡面寫的郭來福、郭主義、宋金義、袁有利、羅來順、林
      森池、高陸明這些都是乙○○認識的，這些人都被乙○○
      欺騙辦手機門號。到大陸結婚的有高陸明、宋金義、袁有
      利等語(見本院卷第170至177頁)。證人即共同被告丁○○
      於本院審理時之上開證詞業經具結程序之擔保，並賦予被
      告乙○○反對詰問之權利，雖其所言就有關被告乙○○表
      示充當人頭丈夫可得報酬金額之細項與警詢、偵查中之證
      述金額為2萬5千元不一致，然人類對於過往事物之記憶，
      隨時日之間隔而漸趨模糊或失真，自難期其如錄影重播般
      地將過往事物之原貌完全呈現。證人即共同被告丁○○就
      被告乙○○與共犯「周小沅」安排其至大陸地區與共同被
      告丙○○假結婚，前往大陸地區之相關證件、費用均由被
      告乙○○與「周小沅」負責辦理等內容則屬一致，並無前
      後矛盾之瑕疵可指，又其與被告乙○○素無恩怨，其就自
      己違反臺灣地區與大陸地區人民關係條例、行使使公務員
      登載不實文書之犯行始終坦承不諱，未見增、刪、隱匿以
      求免責之情形，當無胡亂指摘被告乙○○反自陷偽證罪責
      之理，足認證人即共同被告丁○○上開證詞應為真實；參
      以證人即共同被告丙○○於警詢、偵查中亦證稱伊是在大
      陸地區工作時，得知乙○○有從事兩岸婚姻介紹，經由乙○○老婆(即大陸地區人民徐靜)娘家找到乙○○，託乙○○介紹找臺灣老公結婚，以進入臺灣地區工作，伊在大陸
      地區交付人民幣2萬5千元給乙○○的岳母 (即盧定香)，
      伊來臺灣後曾與丁○○共住但未履行夫妻義務，後來離開
      至知本地區檢荖葉及打零工維生，準備賺一點錢，待一年
      就回去等語 (見警卷第15至17頁、核退卷第10至12頁)，
      與丁○○上揭證述假結婚情節大致相符，益徵證人丁○○
      、丙○○所述，應屬實情，而堪採信。
    2.被告乙○○雖辯稱伊並未安排丁○○赴大陸地區與丙○○
      假結婚，伊是看丙○○與伊太太徐靜是同鄉，才去機場幫
      忙接機並幫丁○○辦喜宴云云，惟此部分犯罪事實，經共
      同被告丁○○與丙○○證述明確，已如前述。且就有關被
      告丁○○與丙○○結婚之生活情況，經境管局囑託臺東縣
      警察局派員實地查訪後，查訪結果認被告丁○○居無定所
      ，無正常職業，生活費用係以低收入戶每月3千元過生活
      ，平日只見其與鄰居一同飲酒，因飲酒成習，無法正常工
      作，居住所並無結婚之佈置，婚姻是否為虛偽結婚之對象
      須深入查證，有臺東縣警察局94年1月25日東警陸字第0
      940031991號函檢附查訪紀錄表在卷可稽 (見本院卷第97
      至98頁)，又共同被告丙○○來臺後，因入境面談結果未
      通過，遭境管局限定應於入境翌日起1個月內出境，亦有
      丙○○之中華民國臺灣地區入出境許可證可資為憑 (見核
      退卷第15頁)，足見警政單位就共同被告丁○○與丙○○
      之結婚是否虛偽不實已有質疑，而加以調查。佐以被告乙○○亦自承共同被告丁○○、丙○○在臺東縣長濱鄉竹湖
      村舉辦結婚酒席宴客之婚宴酒席桌數等事宜均由其籌辦決
      定，酒席費用亦由其支付等情，並觀之共同被告丁○○提
      出其與丙○○婚宴之禮金簿，自第1頁編號6開始，徐靜、
      乙○○、高陸明、郭來福、郭主義、宋金義、袁有利、羅
      來順、林森池等人項下填寫之禮金金額均為100元 (見本
      院證物袋)，與臺灣地區婚慶喜事之禮金金額為雙數，以
      代表好事成雙，象徵吉祥吉利之民間習俗明顯有違，甚且
      到場參與者竟多為被告乙○○安排至大陸地區假結婚之人
      ，足見該婚宴應係被告乙○○為避免丁○○與丙○○假結
      婚之事曝光所籌劃，被告乙○○上揭所辯，顯屬事後卸責
      之詞，不足採信。
    3.此外，並有中華人民共和國江西省九江市結婚公證書影本
      、海基會證明書影本(見警卷第22頁至第24頁)、結婚登記
      申請書影本(見本院卷第69頁)、內政部入出國及移民署96
      年3月1日移署資處娟字第09610824700號函檢附丙○○入
      出國日期證明書、大陸地區人民進入臺灣地區旅行證申請
      書影本、大陸地區人民進入臺灣地區保證書影本 (見本院
      卷第93至96頁)、被告丁○○入出境資訊查詢結果(見核退
      卷第27頁)各1份在卷可證。綜上所述，本件事證已臻明確
      ，被告乙○○犯行洵堪認定，應予依法論科。
    4.至於被告乙○○聲請傳喚證人鄭淨芬，以瞭解丙○○被告
      查獲時為何住在鄭淨芬住處，及傳喚證人羅美蘭，以證明
      丁○○與丙○○有舉辦婚宴請客等節，此與本案被告乙○○是否安排共同被告丁○○赴大陸地區與丙○○假結婚，
      使丙○○得以非法進入臺灣地區打工之待證事實無重要關
      係，本院認為並不影響本案事實之認定，核無調查之必要
      ，附此敘明。
三、論罪與量刑：
(一)按臺灣地區與大陸地區人民關係條例第79條第1項對於違反
    同條例第15條第1款所定不得使大陸地區人民非法進入臺灣
    地區之處罰，旨在防止大陸地區人民非法進入臺灣地區，以
    維護臺灣地區之安全與安定；所稱「非法」，自應從實質上
    之合法性予以判斷，凡評價上違反法秩序之方法，均屬「非
    法」。參照行政程序法第119條第1款、第2款規定，受益人
    以詐欺、脅迫或賄賂方法，使行政機關作成行政處分者；或
    對重要事項提供不正確資料或為不完全陳述，致使行政機關
    依該資料或陳述而作成行政處分者，其信賴不值得保護。故
    在大陸地區通謀虛偽結婚，以不實之結婚證明辦理相關戶籍
    登記、入境等手續，憑以進入臺灣地區，其所持之入境許可
    文件雖係入出境主管機關所核發，形式上為合法，但因以詐
    欺方法而取得，即不具實質上之合法性，仍屬非法進入臺灣
    地區 (最高法院94年度臺上字第1064號判決意旨參照)。
(二)次按結婚應以當事人之一方為申請人，為結婚之登記，戶籍
    法第17條及第35條分別定有明文；而登記之際並應提出證明
    文件與戶政機關查驗後，即應予以登載，戶籍法施行細則第
    13條第2項、第17條亦定有明文，是關於結婚之戶籍登記，
    戶籍機關當僅有形式審查權而無實質審查權，此觀之戶籍法
    第54條申請人故意為不實之申請，應處新臺幣9,000元以下
    罰鍰一節，即可知之，是明知無結婚之實，卻使戶政機關之
    公務員為結婚之登記，自構成刑法第214條之明知不實事項
    使公務員登載不實罪。至於中華人民共和國江西省九江市公
    證處所據以登載核發之不實結婚公證書，非我國轄內公務員
    職務上所掌管之我國公文書，自不在我國刑法保護範圍內；
    又海基會係受行政院大陸委員會之委託，處理兩岸文書之驗
    證業務，則其承辦驗證業務之承辦員應係受公務機關委託承
    辦公務之人員，惟海基會之承辦員就承辦驗證業務原有形式
    上之審查權，對不符資格之聲請案件亦可駁回，且參酌其驗
    證內容，並未提及結婚證書之是否真實，應無刑法第214條
    之使公務員登載不實罪可言 (臺灣高等法院暨所屬法院89年
    法律座談會彙編第350至355頁參照)。再大陸地區人民，須
    經主管機關許可始得進入臺灣地區，臺灣地區與大陸地區人
    民關係條例第10條第1項定有明文，而主管機關內政部亦訂
    定「大陸地區人民進入臺灣地區許可辦法」以資規範，依該
    辦法第15條之規定，欲申請進入臺灣地區者，須備齊一定之
    文書證件；且依該辦法第19條第1項第7款之規定，有事實足
    認係通謀而為虛偽結婚者，得不予許可大陸地區人民進入臺
    灣地區之申請；又依該辦法第23條之規定，對於申請人所檢
    附大陸地區製作之文書，應經特定之團體查證、驗證，顯見
    境管局對該類申請案件具有實質審查權限，非僅能作形式上
    之審查，一經申請人提出申請文件即予准許。被告丁○○、
    乙○○及共犯「周小沅」以不實之結婚事由，向境管局申請
    共同被告丙○○進入臺灣地區，使承辦公務員於所掌管之旅
    行證申請書之公文書上審核，准許共同被告丙○○進入臺灣
    地區，並發給中華民國臺灣地區旅行證，因境管局對是項入
    境申請有實質審核之權，已如前述，則被告2人及共同被告
    丙○○、共犯「周小沅」就此部分所為，亦應無構成使公務
    員登載不實並持以行使犯行之餘地，均併此敘明。
(三)核被告2人上揭所為，均係犯刑法第216條、第214條行使使
    公務員登載不實文書罪、及違反臺灣地區與大陸地區人民關
    係條例第15條第1款之規定，應依臺灣地區與大陸地區人民
    關係條例第79條第1項之規定論處。又按錄音、錄影或電磁
    紀錄，藉機器或電腦之處理所顯示之聲音、影像或符號，足
    以為表示其用意之證明者，以文書論，刑法第220條第2項定
    有明文，被告丁○○前往成功鎮戶政事務所辦理結婚登記，
    使該管不知情之承辦公務員將被告丁○○與共同被告丙○○
    結婚之不實事項登載於戶籍謄本之電腦檔案中，此部分係屬
    刑法第220條第2項所規定以文書論之文書，特此說明。被告
    2人上開所犯明知為不實之事項而使公務員登載於職務上所
    掌公文書之低度行為，應為行使之高度行為所吸收，不另論
    罪。再被告2人行為後，刑法於94年1月7日修正，於95年7月
    1日施行。修正後刑法第2條第1項之規定係規範行為後法律
    變更所生新舊法律比較適用之準據法，雖亦經修正，但因屬
    適用法律之準據法，本身尚無比較新舊法之問題，應一律適
    用修正後刑法第2條第1項之規定，為從舊從輕之比較。被告
    2人就所犯行使使公務員登載不實文書罪部分，與共同被告
    丙○○、共犯「周小沅」間；就使大陸地區人民非法進入臺
    灣地區罪部分，與共同被告丙○○、共犯「周小沅」、「盧
    定香」間，分別具有犯意聯絡及行為分擔，不論依修正前之
    刑法第28條，或修正後之刑法第28條之規定，均構成共同正
    犯，對被告2人而言並無有利或不利之情形，依最高法院95
    年第21次刑事庭會議紀錄決議，應依一般法律適用原則，適
    用裁判時法即修正後刑法第28條論處。被告2人利用不知情
    之代辦旅行社人員，持使上開登載不實之戶籍謄本等公文書
    及已填妥之「大陸地區人民進入臺灣地區保證書」等資料，
    並填具「大陸地區人民進入臺灣地區旅行證申請書」，進而
    向境管局申請共同被告丙○○以探親名義入境臺灣地區而行
    使之，致境管局承辦之公務員核准發給「中華民國臺灣地區
    旅行證」，供丙○○持以進入臺灣地區，為間接正犯。
(四)被告2人行為後，刑法第56條連續犯之規定已於95年7月1日
    刑法修正施行時刪除，此刪除雖非犯罪構成要件之變更，但
    顯已影響行為人刑罰之法律效果，自屬法律有變更，依刑法
    第2條第1項規定，比較新舊法結果，仍應適用較有利於被告
    之行為時法律，即修正前刑法論以連續犯。被告2人先後多
    次行使使公務員登載不實文書之行為，時間緊接，且觸犯犯
    罪構成要件相同之罪名，顯係基於概括犯意反覆為之，為連
    續犯，應依修正前刑法第56條之規定論以一罪。至公訴人雖
    未敘及被告丁○○填具「大陸地區人民進入臺灣地區保證書
    」向轄區派出所申請，使不知情之承辦員警核具證明，並持
    以行使申請入境許可部分之行使使公務員登載不實文書犯行
    ，然前開部分，與起訴書所載被告2人連續行使使公務員登
    載不實文書犯行部分，具有連續犯之裁判上一罪關係而均為
    起訴效力所及，本院自均應一併加以審理，附此敘明。
(五)又刑法第55條後段關於牽連犯之規定，亦於95年7月1日刑法
    修正施行時刪除，被告行為後亦於同次修法時刪除。本案被
    告2人所犯使大陸地區人民非法進入臺灣地區罪及連續行使
    使公務員登載不實文書罪間，具有方法目的之牽連關係，如
    依修正前即行為時法之規定，應僅從一重論以使大陸地區人
    民非法進入臺灣地區罪，然若依修正後之刑法，因已刪除牽
    連犯之規定，則應依數罪併罰之規定分論併罰。比較新舊法
    之規定，修正後之規定並非較有利於被告，依刑法第2條第1
    項前段之規定，應依修正前刑法第55條後段牽連犯規定，從
    一重論以使大陸地區人民非法進入臺灣地區罪處斷。
(六)臺灣地區與大陸地區人民關係條例第79條第1項規定得併科
    罰金新臺幣100萬元以下罰金，有關罰金刑部分，被告行為
    後，刑法第33第5款「罰金：1元以上 (指銀元)」之規定，
    修正為「罰金：新臺幣1,000元以上，以百元計算之」，刑
    法法定本刑中列有罰金刑者，其法定最低度罰金刑因之提高
    (依修正後刑法處以罰金刑之範圍最低為新臺幣1,000元，然
    依修正前刑法第33條第5款規定，處以罰金刑之範圍最低為
    銀元1元，再依現行法規所定貨幣單位折算新臺幣條例第2條
    換算為新臺幣後，最低額為新臺幣3元)，涉及科刑規範變更
    ，自有新舊法比較必要。比較結果，以修正前刑法有利於行
    為人，應適用修正前刑法第33條第5款規定定其罰金部分之
    法定刑。
(七)爰審酌被告乙○○、丁○○以假結婚方式使大陸地區人民即
    共同被告丙○○非法入境臺灣地區，破壞婚姻制度，並危害
    戶政機關對戶籍管理及警察單位對大陸地區人民進入臺灣地
    區保證事務查核之正確性，足影響臺灣地區之安全及安定，
    所為誠屬可議，兼參酌被告丁○○係單純充當人頭丈夫，所
    生危害性未達嚴重程度，且犯罪後坦承犯行，態度尚佳，足
    見已有認錯悔過之意；被告乙○○，其犯罪後仍始終否認犯
    行，飾詞辯解，意圖脫罪，態度不佳，顯無悔改之意等一切
    情狀，分別量處如主文所示之刑。又被告2人犯罪時間均係
    於96年4月24日以前，經本院審核，認其等所犯並無中華民
    國96年罪犯減刑條例第3條第1項所列不予減刑情形，爰依同
    條例第2條第1項第3款規定分別減其宣告刑2分之1，以示懲
    儆。
(八)末按緩刑之規定，並非關於行為可罰性之刑罰法律規範，係
    屬刑之執行規範，應無修正後刑法第2條第1項規定之適用，
    故犯罪在新法施行前，新法施行後，緩刑之宣告，應適用新
    法第74條之規定 (最高法院95年度第8次刑事庭會議關於刑
    法94年修正施行後之法律比較適用決議參照)，查被告丁○○前未曾因故意犯罪受有期徒刑以上刑之宣告，有臺灣高等
    法院被告前案紀錄表1份附卷可稽，其因一時失慮，致觸犯
    本案犯行，犯後坦承犯行，已知悔悟，經此教訓，往後應知
    惕勵而無再犯之虞，本院認前開對其宣告之刑，以暫不執行
    為適當，爰併依刑法第74條第1項第1款宣告緩刑3年，以啟
    自新。
四、應適用之法條：
    依刑事訴訟法第299條第1項前段，臺灣地區與大陸地區人民
    關係條例第79條第1項，刑法第2條第1項前段、第11條前段
    、第28條、第56條 (修正前)、刑法第216條、第214條、第
    220條第2項、第55條後段 (修正前)、第74條第1項第1款，
    中華民國96年罪犯減刑條例第2條第3項、第7條，罰金罰鍰
    提高標準條例第1條前段，判決如主文。
本案經檢察官甲○○到庭執行職務。
中　　華　　民　　國　　96　　年　　7 　　月　　26　　日
                  刑事第二庭審判長法  官  李水源
                                  法  官  曾宗欽
                                  法　官  簡芳潔
以上正本證明與原本無異。
如不服本判決，應於判決收受後10日內，向本院提出上訴狀（須
附繕本）。
                                  書記官  尹玉琪
中　　華　　民　　國　　96　　年　　8 　　月　　1 　　日
附錄論罪科刑法條：
臺灣地區與大陸地區人民關係條例第79條第1項
違反第15條第1款規定者，處1年以上7年以下有期徒刑，得併科
新臺幣一百萬元以下罰金。
臺灣地區與大陸地區人民關係條例第15條
下列行為不得為之：
一  使大陸地區人民非法進入臺灣地區。
二  明知臺灣地區人民未經許可，而招攬使之進入大陸地區。
三  使大陸地區人民在臺灣地區從事未經許可或與許可目的不符
    之活動。
四  僱用或留用大陸地區人民在臺灣地區從事未經許可或與許可
    範圍不符之工作。
五  居間介紹他人為前款之行為。
中華民國刑法第214條
明知為不實之事項，而使公務員登載於職務上所掌之公文書，足
以生損害於公眾或他人者，處3年以下有期徒刑、拘役或5百元以
下罰金。
中華民國刑法第216條
行使第210條至第215條之文書者，依偽造、變造文書或登載不實
事項或使登載不實事項之規定處斷。
